【裁判字號】    94,秩抗,3
【裁判日期】    950111
【裁判案由】    違反社會秩序維護法
【裁判全文】
台灣士林地方法院普通庭裁定             94年度秩抗字第3號
移
抗  告  人  甲○○
即被移送人
上抗告人因違反社會秩序維護法案件，不服本院士林簡易庭於中
華民國94年7 月6 日所為裁定（94年度士秩字第30號），提起抗
告，本院普通庭裁定如下：
    主  文
抗告駁回。
    理  由
一、原裁定認被移送人甲○○因不滿違規停車，為警委託拖吊至
    台北市○○區○○路328 號由蔡裕田所經營之士商拖吊場，
    竟藉端滋擾於民國94年5 月17日下午6 時至8 時至上址，以
    其所有車牌號碼ZV－4592號廂型車故意停放在該拖吊場之車
    輛進出口，致妨礙該拖吊場執行拖吊任務之拖吊車進出，依
    據社會秩序維護法第68條第2 款之規定而裁處拘留三日。
二、本件抗告意旨略以：被移送人所有車輛在合法停車格內被拖
    吊前往抗議，抗議車在停車場前短暫停留，人在車內，停在
    出入口讓車輛進出等記者前來採訪，僅係違規停車，並未違
    法云云。
三、查被移送人因其所有車牌號碼HB－5987號自用小客（貨）車
    於94年5 月16日下午4 時29分許被舉發違規停車，而於同日
    下午4 時55分被拖吊至士商拖吊場，被移送人於翌（17）日
    下午6 時許駕駛車牌號碼ZV－4592號廂型車，逆向橫停在該
    拖吊場出入口，致該拖吊場執行拖吊任務之拖吊車及其他車
    輛無法進出，經該拖吊場人員及警方到場與被移送人溝通，
    均屬無效，被移送人不肯將車移動，讓拖吊場車輛進出，時
    間約近一小時。嗣警方打電話予被移送人之友人，請被移送
    人友人疏通被移送人後，被移送人始於前開拖吊場有車輛欲
    進出時，將其車暫時移開，一俟拖吊場車輛進出後，立即駛
    回原位，繼續妨礙該拖吊場車輛之進出，為時亦約一小時，
    後因被移送人之友人趕至現場，繳清相關費用，領回被移送
    人前述被拖吊之汽車，被移送人始在友人之勸說下，將車駛
    離現場之事實，業據證人即前開拖吊場負責人蔡裕田、台北
    市政府警察局文林派出所警員許正亞證述甚明（詳見本院94
    年12月9 日訊問筆錄第4 頁至第13頁），核與被移送人抗告
    狀上所陳：伊為抗議車輛遭拖吊，將車停在出入口，讓車輛
    進出，等記者前來採訪等語一致，並有照片15張在卷可按。
    參以，經本院細譯士商拖吊場車輛出場明細表結果，於被告
    將車停在拖吊場出入口期間，該拖吊場確有十餘部汽車需進
    出，且自下午5 時48分許迄於同日下午6 時10分許，並無任
    何車輛進出該拖吊場等情，有士商保管場出場明細表5紙 附
    卷可憑，足稽被移送人係因不滿其車遭拖吊至士商拖吊場，
    而故意將其所有車牌號碼ZV－4592號廂型車停在該拖吊場之
    車輛進出口，妨礙該拖吊場車輛之進出。依其情狀，被移送
    人所為非僅通常之違規行為，而係欲藉上述行為，滋擾被害
    人蔡裕田經營之拖吊場之作業，以達其報復或宣洩其因違規
    停車而被拖吊之不滿，並圖使拖吊場不敢再對其違規停車執
    行拖吊任務，洵屬明確，被移送人所辯，不足採信。
三、本院第一審簡易庭依移送機關之聲請，認被移送人明知士商
    拖吊場係受警察機關之委託，而執行違規車輛拖離現場，以
    達維護道路交通順暢目的之任務，被移送人就其違規停車被
    拖吊，未反省悔過，竟以前述行為挑釁公權力，情節非輕，
    對被移送人從重處以拘留三日，認事用法並無不當，所處拘
    留尚屬妥適，抗告意旨指摘原裁定認定不當，並無理由，應
    予駁回。
四、據上論斷，應依社會秩序維護法第58條、第92條，刑事訴訟
    法第412條，裁定如主文。
中    華    民    國    95    年    1     月    11    日
                  普通庭審判長法  官  林  清  吉
                              法  官  吳  祚  丞
                              法  官  姜  麗  香
以上正本證明與原本無異。
本件不得抗告。
                              書記官  陳  玉  珍
中    華    民    國    95    年    1     月    13    日


司法院資訊處製作；財團法人民間司法改革基金會備份。
